# IFRS下某子公司如仅有一家JV，是否需要编制合并报表？

提问人：lago 时间：2010-12-01 15:40:54
请教论坛里的专家，在IFRS情况下：
如果某公司仅有一家JV，不存在其他投资，那么该公司是否需要编制合并财务报表呢？ 有无豁免的要求呢？
PS. 在单家财务报表上，某公司对JV采用成本法核算。
谢谢。

回答人：chenyiwei
这是会计主体的界定问题。在没有子公司但有JV的情况下，可以编制“经济主体财务报表”（economic entity financial statements），其中对JV采用权益法或比例合并。